# 请教陈版关于其他综合收益—可供出售金融资产公允价值变动外币折算问题。

提问人：feinon 时间：2018-03-12 12:16:51
请教陈版关于关于其他综合收益—可供出售金融资产公允价值变动外币折算问题。 陈版您好，我公司是成立在香港的一家公司，以港币为记账本位币，持有上市公司的股票，划分为可供出售金融资产核算。 2016 年的时候因为股价变动确认了了-100万港币的公允价值变动损益，根据当时的汇率确认了 894500 人民币的其他综合收益—可供出售金融资产公允价值变动。 2017 年的时候股价变动又确认了-100万港币的公允价值变动损益，账上其他综合收益——可供出售金融资产公允价值变动余额为-200万元，我想问的是 2017年年底折算为人民币的时候这个-200万港币的其他综合收益应该以 2017 年年末的汇率折算为人民币还是用-100万港币 2017 年汇率+894500 元呢？ 我看了前面很多关于外币折算的问题，陈版您的回答都是资产负债类科目按照期末汇率折算，权益类科目按照发生时的及时汇率折算，我觉得按照这个的话就应该采用第二种折算方法，但是我们这边审计认为应该采用 -200 万港币 2017 年末的汇率的折算方式，还请陈版指教一下，谢谢！

回答人：chenyiwei
其他综合收益本身是权益项目，应按发生时的历史汇率折合并逐步累积。 相关的金融资产，期末按即期汇率将其以港币表示的公允价值折合为人民币金额，与年初的人民币金额相比为本年度的公允价值变动，该差额就是人民币报表中计入其他综合收益的本年度公允价值变动金额。

提问人：feinon 时间：2018-03-13 09:40:16
谢谢陈版的回复，但是我还是有点没有太懂人民币报表中计入其他综合收益的本年度公允价值变动金额应该怎么计算。比如我 2016年 12 月 31 日的持股数量是 400 万股，持股平均成本为每股 5 港币， 12 月 31 日的公允价值为每股4.5港币，这样 2016 年确认的公允价值变动损益为-200万港币， 2017 年又有新增加的投资，截止到 2017 年 12 月 31 日，持股数量增加到 1000 万股（涉及多次购入，每次购入的价格都不一样），持股平均成本为每股4.9港币， 12 月 31 日的公允价值为每股 4 港币。 2016 年 12 月 31 日港元对人民币汇率为0.8945,2017年 12 月 31 日港元对人民币汇率为0.8359。 2016 年人民币报表中可供出售金融资产=400 4.5 0.8945=1610.1 其他综合收益中公允价值变动损益=400*（4.5-5） 0.8945=-178.9 2017 年人民币报表中可供出售金融资产 =1000 4 0.8359=3343.6 如果按照您说的直接与年初的人民币金额相比本年的公允价值变动就是 3343.6-1610.1=1733.5 ，这个我总觉得有点不太对呢，因为很明显公允价值下降公允价值变动应该是负的，如果按照您说的计算出来是正数了呢，是不是您说的这个的前提是当年没有新增或减少投资才能按照这种方法计算呢？ 我觉得 2017 年的公允价值变动应该是： 1000 （4-4.9）-400*（4.5-5）=-700（港币） 2017 年人民币报表中其他综合收益—可供出售金融资产公允价值变动应该是好多呢？ 我是这样计算的不知道对不对？ -700 0.8359+400 （4.5-5 ） 0.8945=-585.1+(-178.9)=-764.00 元 还是直接用 -900 0.8359=-752.31元呢？不知道哪种方法对呢？

回答人：chenyiwei
其他综合收益（可供出售金融资产公允价值变动）是权益项目，与其他权益项目一样，需按发生额逐笔折算并累积。为简化起见，对其他综合收益的本期发生额同样可以采用利润表项目适用的全年加权平均汇率作为折算汇率。由此导致的权益项目与资产项目（期末原币公允价值乘以期末即期汇率）金额之间的差额，通过“其他综合收益——外币报表折算差额”来平衡。而折算后其他综合收益项目（包括可供出售金融资产公允价值变动和外币报表折算差额）都是以折算后的发生额逐步累积下来的。

提问人：feinon 时间：2018-03-14 10:12:18
谢谢陈版的回复，我也是采用的按照发生额逐笔折算并累积的，但是现在我公司的审计单位提出了一个问题，就是在附注披露可供出售金融资产公允价值变动和其他综合收益中的可供出售金融资产变动损益的金额就对不上了，比如上面的那个例子， 2017 年人民币可供出售金融资产公允价值是3343.60元，成本是4095.91元，可供出售金融资产附注的公允价值变动是-752.31元，而其他综合收益中的可供出售金融资产变动损益的金额又是按照发生额逐笔折算并累积的，也就是-764元，这样就对不上了？而直接用-900*0.8359=-752.31刚好就等于这个公允价值变动的金额，所以我就不清楚到底哪个是对的了？

回答人：chenyiwei
这个差额最终体现在“其他综合收益——外币报表折算差额”中，如果将可供出售金融资产公允价值变动和外币报表折算差额作为一个整体来看，仍是对应及平衡的。即对应于资产方的公允价值变动，有一部分是外币折算差额。